臺灣新北地方法院板橋簡易庭簡易民事判決
111年度板簡字第2227號
原      告  楊文傑  
被      告  陳友川  

上列當事人間請求侵權行為損害賠償事件，原告提起刑事附帶民
事訴訟（110年度審交附民字第871號），經刑事庭裁定移送審理
，於民國111年11月23日言詞辯論終結，本院判決如下：
    主  文
被告應給付原告新臺幣伍萬貳仟參佰壹拾元，及自民國一百一十
年十二月十八日起至清償日止，按年息百分之五計算之利息。
原告其餘之訴駁回。
本判決原告勝訴部分得假執行；原告其餘假執行之聲請駁回。
    事實及理由
一、原告起訴主張：被告於民國109年12月18日23時37分許，駕駛
    車牌號碼000-0000號營業小客車，沿新北市永和區永和路2段內
    側車道往豫溪街方向行駛，行經該路段與中正路之交岔路口，欲
    左轉中正路時，本應注意駕駛汽車行駛至交岔路口，其行進、轉
    彎，應遵守燈光號誌之指揮，以避免發生危險，而依當時情
    形，並無不能注意之情事，竟疏未注意及此，貿然未遵守燈
    光號誌指揮，於左轉燈號未亮起時即左轉中正路，適原告騎
    乘車牌號碼000-0000號普通重型機車(下稱系爭機車)，沿永和
    路2段往中正橋方向行駛至該路口，因閃避不及，致其機車車頭撞
    及被告上開營業小客車左側車頭，原告因而人車倒地，並受有
    左側小腿挫擦傷、右側手部挫擦傷等傷害。爰請求被告賠償
    下列金額：㈠醫療費用：新臺幣（下同）8,470元。㈡工作損
    失：12,992元。原告原每日薪資為1,856元，因本件事故所
    受傷勢致而休養7日，故工作損失為12,992元。㈢系爭機車維
    修費用：48,650元(零件39,100元、工資9,460元)。㈣交通費
    用14,000元：系爭機車維修期間，原告因而另租用機車使用
    ，每天費用200元，自109年12月18日至110年2月26日共70日
    ，計14,000元。㈤精神慰撫金：30,000元。共總計114,112元
    。為此，爰依侵權行為損害賠償之法律關係提起本訴，並聲
    明：被告應給付原告114,112元，及自刑事附帶民事起訴狀
    繕本送達翌日起至清償日止，按年息百分之5計算之利息。
二、被告則以：本件責任非完全為伊所致，原告車速過快才撞到
    我。
三、原告主張之事實，業經提出永貞明師中醫診所醫療費用收據
    、天主教永和耕莘醫院診斷證明書、勝業車業行估價單暨收
    據等件影本為證，且經本院以110年度審交易字第1215號刑
    事判決刑事判決判處「甲○○，犯過失傷害罪，處拘役參拾日
    ，如易科罰金，以新臺幣壹仟元折算壹日。」在案，業經本
    院核閱上開刑事卷宗無誤；又被告雖爭執肇事責任，惟未提
    出證據以實其說，此部分所辯尚難認可採，是被告就本件事
    故應負全部肇事責任，堪予認定。
四、按「因故意或過失，不法侵害他人之權利者，負損害賠償責
    任」、「汽車、機車或其他非依軌道行駛之動力車輛，在使
    用中加損害於他人者，駕駛人應賠償因此所生之損害。但於
    防止損害之發生，已盡相當之注意者，不在此限。」、「不
    法侵害他人之身體或健康者，對於被害人因此喪失或減少勞
    動能力或增加生活上之需要時，應負損害賠償責任。」、「
    不法侵害他人之身體、健康、名譽、自由、信用、隱私、貞
    操，或不法侵害其他人格法益而情節重大者，被害人雖非財
    產上之損害，亦得請求賠償相當之金額」，民法第184條第1
    項前段、第191條之2、第193條第1項、第195條第1項分別定
    有明文。本件被告對原告有侵權行為，已如前述，被告自應
    負損害賠償責任，縱非財產上損害，原告亦得請求賠償相當
    之金額。茲就原告據以請求被告賠償之項目及金額逐項審酌
    如下：
　㈠醫藥費用部分：
　　原告主張因系爭事故受傷支出醫療費用8,470元乙節，業據
    其提出診斷證明書、醫療費用收據等件為證，經核與原告所
    受傷勢之治療相符相當，被告亦不爭執，是原告請求被告賠
    償醫療費用8,470元，自屬有據。
  ㈡工作損失部分：
　　按當事人主張有利於己之事實者，就其事實有舉證之責任。
    民事訴訟法第277條本文定有明文。又民事訴訟如係由原告
    主張權利者，應先由原告負舉證之責，若原告先不能舉證，
    以證實自己主張之事實為真實，則被告就其抗辯事實即令不
    能舉證，或其所舉證據尚有疵累，亦應駁回原告之請求，最
    高法院17年上字第917號著有判例。經查，原告固主張其原
    每日薪資為1,856元，因本件事故所受傷勢致而休養7日，故
    有工作損失為12,992元，惟查前揭天主教永和耕莘醫院所開
    立診斷證明書診斷欄位：「1.左側小腿挫擦傷。2.右側手部
    挫擦傷。」，並無需休養之相關記載，原告復未提出其他證
    明以證其說，則原告主張因系爭事故受傷而受有不能工作7
    天之損失，難認有據。
　㈢系爭機車維修費用：
　　依民法第196條請求賠償物被毀損所減少之價額，固得以修
    復費用為估定之標準，但以必要者為限（如修理材料以新品
    換舊品，應予折舊）。經查，依系爭車輛維修清單上所載之
    維修項目，核與該車所受損部位相符，堪認上開修復項目所
    須之費用共計48,650元(零件39,100元、工資6,550元)，均
    屬必要修復費用無誤，有估價單附卷可參。又系爭機車係於
    107年10月出廠（推定為15日），至109年12月18日車輛受損
    時，已使用2年2個月又3日，另依營利事業所得稅查核準則
    第95條第6項規定「固定資產提列折舊採用定率遞減法者，
    以1年為計算單位，其使用期間未滿1年者，按實際使用之月
    數相當於全年之比例計算之，不滿1月者，以1月計」，故以
    2年3月計算，是系爭機車之零件費用39,100元，既係以新品
    換舊品，揆諸前開說明，自應折舊。本院依行政院公布之固
    定資產耐用年數表及固定資產折舊率表，機械腳踏車之耐用
    年數為三年，依定率遞減法每年折舊千分之五三六。是以上
    開零件扣除折舊後，原告得請求之修車零件費為7,290元（
    計算式如附表）。此外，原告另支出修車之工資6,550元，
    無折舊問題，是原告得向被告請求之修車費用，共計13,840
    元（計算式：7,290元+6,550元=13,840元），即屬有據，應
    予准許。逾此部分之請求，尚乏依據，應予駁回。　
　㈣交通費用部分：
　　按損害賠償之債，以有損害之發生及有責任原因之事實，並
    二者之間，有相當因果關係為成立要件。故所主張損害賠償
    之債，如不合於此項成立要件者，即難謂有損害賠償請求權
    存在（最高法院48年臺上字第481號判例、100年度臺上字第
    1700號判決參照），原告主張另行租賃機車代步故支出租賃
    費用所受之損害，然未舉證其說證明與本件被告前述侵權行
    為間因果關係。是以，本院無法認有利於原告之主張，認兩
    者間具前揭損害賠償之要件，原告尚難據此請求被告負擔損
    害賠償之責，是原告此部分之請求，即屬無據。
　㈤精神慰撫金部分：
　　按非財產上損害之慰撫金數額，究竟若干為適當，應斟酌兩
    造身分、地位及經濟狀況，俾為審判之依據，最高法院著有
    76年臺上字第1908號判例足資參考。原告主張因本件事故，
    受有左側小腿挫擦傷、右側手部挫擦傷等傷害，致原告身心
    受創至鉅，故請求慰撫金30,000元。經本院審酌原告學歷為
    高職畢業、從事職業為廚師、日薪為1,856元、無不動產僅
    有機車一部；被告為國小畢業、擔任計程車司機、無不動產
    或其他財產，及被告實際加害情形及原告所受傷勢及精神上
    受損害程度等一切情狀，認原告請求被告賠償精神慰撫金30
    ,000元，尚屬合理，應認可採。
　㈥綜上，本件原告得請求被告賠償之金額為52,310元。（計算
    式：8,470元+13,840元+30,000元=52,310元）。
五、從而，原告依侵權行為之法律關係，請求被告給付52,310元
    ，及自起訴狀繕本送達翌日即自110年12月18日起至清償日
    止，按年息百分之5計算之利息，為有理由，應予准許。逾
    此部分之請求，為無理由，應予駁回。
六、本件原告勝訴部分係依簡易訴訟程序所為被告敗訴之判決，
    爰依職權宣告假執行；原告敗訴部分，其假執行之聲請已失
    所付麗，應併予駁回。
七、本件事證已臻明確，兩造其餘之主張、陳述暨攻擊防禦方法
    與證據，經本院斟酌後，認與本件判決結果已不生影響，故
    不一一加予論述，附此敘明。
八、由刑事庭移送民事庭之附帶民事訴訟案件，免納裁判費用，
    此有刑事訴訟法第504條第2項之明文規定。據此，原告提起
    本件刑事附帶民事訴訟請求被告賠償損害，依法無需繳納裁
    判費，另綜觀卷內資料，兩造復無其他訴訟費用之支出，爰
    無庸宣告兩造各應負擔訴訟費用之金額。
中　　華　　民　　國　  111　　年　　12　　月　 14　　日
                    臺灣新北地方法院板橋簡易庭
                            法  官  呂安樂
以上為正本係照原本作成。
如不服本判決，應於送達後20日內，向本院提出上訴狀並表明上
訴理由，如於本判決宣示後送達前提起上訴者，應於判決送達後
20日內補提上訴理由書（須附繕本）。
中　　華　　民　　國　  111　　年　　12 　月　　14　　日
                            書記官　魏賜琪
附表：
折舊時間           金額
第1年折舊值        39,100×0.536=20,958
第1年折舊後價值    39,100-20,958=18,142
第2年折舊值        18,142×0.536=9,724
第2年折舊後價值    18,142-9,724=8,418
第3年折舊值        8,418×0.536×(3/12)=1,128
第3年折舊後價值    8,418-1,128=7,290